臺灣高等法院臺中分院刑事判決　　　 100年度上易字第1110號
上　訴　人
即　被　告　林德昌
上列上訴人因竊盜案件，不服臺灣苗栗地方法院100年度易字第
434號中華民國100年7月13日第一審判決（起訴案號：臺灣苗栗
地方法院檢察署100年度偵字第2188號等），提起上訴，本院判
決如下：
    主  文
上訴駁回。
    理  由
一、按不服地方法院之第一審判決而上訴者，須提出上訴書狀，
    並應敘述具體理由，刑事訴訟法第三百六十一條第一項定有
    明文，此為上訴必備之程式；而所謂「具體理由」，必係依
    據卷內既有訴訟資料或提出新事證，指摘或表明第一審判決
    有何採證認事、用法或量刑等足以影響判決本旨之不當或違
    法，而構成應予撤銷之具體事由，始克當之（例如：依憑證
    據法則具體指出所採證據何以不具證據能力，或依憑卷證資
    料，明確指出所為證據證明力之判斷如何違背經驗、論理法
    則）；倘僅泛言原判決認定事實錯誤、違背法令、量刑失之
    過重或輕縱，而未依上揭意旨指出具體事由，或形式上雖已
    指出具體事由，然該事由縱使屬實，亦不足以認為原判決有
    何不當或違法者（例如：對不具有調查必要性之證據，法院
    未依聲請調查亦未說明理由，或援用證據不當，但除去該證
    據仍應為同一事實之認定），皆難謂係具體理由，俾與第二
    審上訴制度旨在請求第二審法院撤銷、變更第一審不當或違
    法之判決，以實現個案救濟之立法目的相契合，並節制濫行
    上訴（最高法院97年度臺上字第892號刑事判決參照）。次
    原審法院認為上訴不合法律上之程式者，應以裁定駁回之。
    第二審法院認為上訴書狀未敘述理由或上訴有第三百六十二
    條前段之情形者，應以判決駁回之。又分別為刑事訴訟法第
    三百六十二條、第三百六十七條所明定。再第三百六十七條
    之判決，得不經言詞辯論為之。同法第三百七十二條亦定有
    明文。
二、本案上訴人即被告（下稱被告）林德昌上訴意旨略以：(一)、
    被告案發前在工地從事板模工作，惟因工作傷害長期在家休
    養，因需侍奉年邁雙親，為了家中經濟重擔始鋌而走險竊取
    他人財物，另被告犯後均坦承犯行，所犯案件均為主動自首
    ，亦主動配合司法調查，足見被告犯後態度良好，且大部分
    竊得財物復經被害人領回，爰請鈞院審酌刑法第五十七條規
    定「犯罪之動機、目的」、「犯罪行為人之生活狀況」、「
    犯罪行為人之智識程度」、「犯罪所生之危險或損害」、「
    犯罪後之態度」等情，能從輕量刑。又另案法院對其他被告
    所犯三十八次竊盜罪、合計刑期十二年八月，僅定應執行有
    期徒刑三年（96年度易字538號參照），本件被告所犯十次
    竊盜罪、合計刑期僅五年八月，原審定應執行有期徒刑二年
    三月，二者相較，亦輕重失衡，且不合公平正義及比例原則
    。(二)、被告於犯罪前，並非遊手好閒不務正業，不是有竊盜
    習慣或以行竊維生之人，爰請鈞院撤銷原判決諭知強制工作
    三年之部分云云。
三、經查：
(一)、刑罰之量定，屬法院自由裁量之職權行使，應審酌刑法第五
    十七條所列各款事由及一切情狀，為酌量輕重之標準，並非
    漫無限制；量刑輕重係屬事實審法院得依職權自由裁量之事
    項，苟已斟酌刑法第五十七條各款所列情狀而未逾越法定刑
    度，不得遽指為違法；且在同一犯罪事實與情節，如別無其
    他加重或減輕之原因，下級審量定之刑，亦無過重或失輕之
    不當情形，則上級審法院對下級審法院之職權行使，原則上
    應予尊重（最高法院72年臺上字第6696號、75年臺上字第70
    33號判例及85年度臺上字第2446號判決意旨參照）。次按刑
    法第五十一條第五款規定「宣告多數有期徒刑者，於各刑中
    之最長期以上，各刑合併之刑期以下，定其刑期。但不得逾
    三十年。」。又「十八歲以上之竊盜犯、贓物犯，有犯罪之
    習慣者，得於刑之執行前，令入勞動場所強制工作。」「依
    本條例所為之保安處分及其期間，由法院以判決諭知。」竊
    盜犯贓物犯保安處分條例第三條第一項、第四條分別定有明
    文。原審以被告林德昌先後觸犯十次竊盜罪之罪證明確，審
    酌被告正值青壯年，身強體健，卻不思循正途賺取財富，竟
    貪圖竊取他人財產之利益，希冀不勞而獲，而為上開竊盜犯
    行，實不足取；惟念及被告十次竊盜罪，均係由其主動供出
    ，犯後復坦承全部犯行，尚知悔悟，並節省有限之司法資源
    ，避免無益之證據調查，態度頗佳，併參酌其素行（有多次
    竊盜、毒品等前科，有臺灣高等法院被告前案紀錄表在卷可
    稽）、犯罪之動機、手段、目的、所竊取之財物價值等一切
    情狀，分別量處如原審附表所示之刑，並定其應執行為有期
    徒刑二年三月。又說明被告林德昌先後觸犯十次竊盜罪，為
    矯正被告利用竊盜犯罪尋求經濟來源之惡習，認有促其學習
    一技之長並養成勞動習慣之必要，爰依竊盜犯贓物犯保安處
    分條例第三條第一項、第四條等規定，分別諭知其應於刑之
    執行前，令入勞動場所強制工作三年。原審量刑顯已注意適
    用刑法第五十七條所列情形，符合「罰當其罪」之原則，並
    無輕重失衡之情形，亦無被告上訴所指原審量刑未審酌其犯
    後均坦承犯行，所犯案件均為主動自首等情形，且查本件被
    告先後所犯十件竊盜罪，經原審衡酌被告所犯各罪性質，依
    刑法第五十一條第五款之規定，定其應執行刑有期徒刑二年
    三月，係在各刑中之最長期九月以上，各刑合併之刑期五年
    八月以下，即合於法律規定之外部性界限，復未逾自由裁量
    之內部性界線，依上開最高法院判例、判決意旨，原審量刑
    實無任何輕重失衡或違法不當之處。另按十八歲以上之竊盜
    犯、贓物犯，有犯罪之習慣者，得於刑之執行前，令入勞動
    場所強制工作，為竊盜犯贓物犯保安處分條例第三條第一項
    所明定，故強制工作之保安處分所應審酌係竊盜犯、贓物犯
    之被告有無犯罪習慣而已，至於被告犯罪前是否有工作則非
    所問。查被告有多次竊盜等前案紀錄，原審據此並審酌被告
    於本案仍多次犯下十次竊盜案件，而認被告有利用竊盜犯罪
    尋求經濟來源之惡習，有促其學習一技之長並養成勞動習慣
    之必要，而諭知被告於刑之執行前，令入勞動場所強制工作
    三年。形式上觀之，並無不合。被告所陳其在案發前在工地
    從事板模工作，縱然屬實，亦不足影響上開之認定。
(二)、而另案法院對其被告之量刑及定應執行刑，乃法院依刑法第
    五十七條所列各款事由及一切情狀，為酌量輕重之標準，並
    依刑法第五十一條第五款規定予以定應執行刑，屬法院自由
    裁量之職權行使，並無拘束其他裁判之效力，是被告上訴復
    以其他被告相類案情之判決而請求從輕定應執刑云云，亦非
    可採，附此敘明。
四、綜上所述，本院依形式上觀察認原審判決認事用法並無違法
    或不當之處，量刑亦屬妥適，本件被告提起上訴，固具備形
    式上之理由，然觀其上訴意旨所述，純屬其個人主觀上對法
    院量刑之期盼，並非依據卷內既有訴訟資料或提出新事實、
    新證據，指摘或表明原審判決有何採證認事、用法或量刑等
    足以影響判決本旨之不當或違法，而構成應予撤銷之具體事
    由，自不足以動搖原判決認定犯罪事實及量刑之基礎，難認
    係具體理由。其上訴顯然違背法律上之程式，應予駁回，並
    不經言詞辯論為之。
據上論斷，應依刑事訴訟法第三百六十七條前段、第三百七十二
條，判決如主文。
中    華    民    國   100    年    9     月    2     日
            刑事第六庭    審判長法  官  李  文  雄
                                法  官  陳  如  玲
                                法  官  蔡 王 金 全
上列正本證明與原本無異。
不得上訴。
                                書記官  金  珍  華
中    華    民    國   100    年    9     月    5     日